臺灣高等法院臺中分院刑事判決　　　　94年度上訴字第1631號
上　訴　人
即　被　告　乙○○
上列上訴人因違反槍砲彈藥刀械管制條例等案件，不服臺灣苗栗
地方法院中華民國94年6月30日第一審判決（民國94 年度訴緝字
第12號，起訴案號：臺灣苗栗地方法院檢察署90 年度偵字第162
號、90年度毒偵字第52號），提起上訴，本院判決如下：
　　主　　　文
原判決關於製造子彈部分及執行刑部分均撤銷。
乙○○未經許可、製造子彈，處有期徒刑壹年肆月，併科罰金新
臺幣拾萬元，罰金如易服勞役，以新臺幣玖佰元即銀元佰元折
算壹日。扣案之改造子彈拾顆沒收。
其他上訴駁回。
上訴駁回部分與撤銷改判部分應執行有期徒刑貳年，併科罰金新
臺幣拾萬元，罰金如易服勞役，以新臺幣玖佰元即銀元佰元折
算壹日。扣案之第二級毒品安非他命壹包（淨重壹點伍肆公克、
驗餘淨重壹點伍零公克）沒收銷燬之。扣案之吸食器壹組及改造
子彈拾顆均沒收。
　　事　　　實
一、乙○○前因2次施用毒品案件，經送觀察、勒戒後（第2次觀
    察、勒戒於民國89年1月13 日執行完畢），均認無繼續施用
    毒品之傾向，由臺灣臺北地方法院檢察署檢察官分別於88年
    10月21日、89年1月13日，以88年度偵字第7345號、89 年度
    毒偵字第155號為不起訴處分確定。
二、詎乙○○於觀察、勒戒執行完畢後之5 年內，又基於施用第
    二級毒品安非他命之概括犯意，自89年8 月初某日起至94年
    4月12日17時30分許（不包括92年11月25日至93年1月9 日執
    行戒治期間）止，在台北縣樹林鎮○○街10號3 樓租屋處、
    國道中山高速公路南向車道不詳路段之路肩、苗栗縣頭份鎮
    王冠汽車旅館等處，連續施用第二級毒品安非他命多次。
三、乙○○明知具有殺傷力之改造子彈係管制物品，未經許可，
    不得製造、持有，竟於88年8 月間，另基於製造子彈之犯意
    ，在台北縣新莊市○○街極品模型玩具店，購得彈殼及底火
    後，持向不知情之友人所借得之挫刀、電鑽（未扣案）等工
    具，將銅條磨製成彈頭組裝於彈殼上，復添購爆竹拆卸其中
    火藥填充為子彈火藥，另以前開購得之底火作為子彈底火，
    以此方式製成具有殺傷力之改造子彈15顆，並加以持有。
四、查獲經過：於89年12月22日0時45 分許，乙○○駕駛向鑫
    發小客車租賃有限公司租得之車牌號碼：ＦＦ─１６９３號
    自小客車，搭載丁永祥、陳志宏，行經國道中山高速公路造
    橋收費站（南向車道）時，為警攔檢，扣得其所有之第二級
    毒品安非他命1包（淨重1點54公克，驗餘淨重1點50 公克）
    、供其施用安非他命用之吸食器1組及改造子彈15 顆，並經
    警對其採尿送驗呈甲基安非他命陽性反應。另於91年11月
    24日13時50分許，在其友人張嘉宏位於台北縣板橋市○○○
    路○段10巷7弄10號5 樓之住處為警查獲，並對其採尿送驗呈
    嗎啡及甲基安非他命陽性反應（施用第一級毒品海洛因部分
    另案由臺灣臺南地方法院審理中）。
五、案經國道公路警察局第二警察隊報請臺灣苗栗地方法院檢察
    署檢察官偵查起訴及臺北縣警察局刑警隊報請臺灣板橋地方
    法院檢察署呈請臺灣高等法院檢察署令轉臺灣臺南地方法院
    檢察署檢察官移送併案審理。
　　理　　　由
一、認定犯罪事實所根據的證據及理由：
  (一)施用第二級毒品安非他命部分
    被告顏志青於原審及審理中之自白。
    苗栗縣衛生局煙毒尿液檢驗成績書影本1 紙（臺灣苗栗地
      方法院檢察署90年度毒偵字第52號卷第36頁）。
    台灣檢驗科技股份有限公司濫用藥物尿液檢驗報告影本 1
      紙（臺灣板橋地方法院檢察署93年度核退偵字第91號卷第
      13頁）。
    扣案之疑似毒品1包（淨重1點54公克，驗餘淨重1點50 公
      克），經本院送內政部警政署刑事警察局鑑驗，檢驗出第
      二級毒品甲基安非他命成份，有該局93年3月15 日刑鑑字
      第0930047848號鑑驗通知書1紙（本院92 年度訴緝字第12
      號卷第73頁）可憑，此外，另有被告所有供其施用安非他
      命用之吸食器1組扣案可資佐證。
    被告前因2次施用毒品案件，經送觀察、勒戒後（第2次觀
      察、勒戒於民國89年1月13 日執行完畢），均認無繼續施
      用毒品之傾向，由臺灣臺北地方法院檢察署檢察官分別於
      88年10月21日、89年1月13日，以88年度偵字第7345 號、
      89年度毒偵字第155 號為不起訴處分確定，有上開起訴書
      （臺灣苗栗地方法院檢察署90年度毒偵字第52號卷第39、
      40頁）、臺灣高等法院被告前案紀錄表各1份足稽。
  (二)製造子彈部分
    被告於警詢時之自白（臺灣苗栗地方法院檢察署90年度偵
      字第162號卷第6頁正、背面）。及本院審理時供認不諱。
    改造子彈15顆扣案可資佐證。
    扣案子彈經送內政部刑事警察局鑑定，改造子彈15顆，認
      均係土造金屬彈殼加裝直徑約8.50mm圓錐狀之土造金屬彈
      頭而成，經試射5 顆，均能擊發，認均具殺傷力等語，有
      該局90年1 月4 日（89）刑鑑字第201506 號鑑驗通知書1
      份（臺灣苗栗地方法院檢察署90年度偵字第162 號卷第32
      頁）可稽。
  (三)由上述各節參互佐證，本件事證明確，被告施用第二級毒
      品、製造子彈犯行均足以認定。
二、論罪科刑的理由：
  (一)安非他命為毒品危害防制條例第2條第2項第2 款所定之第
      二級毒品，是核被告所為，係犯毒品危害防制條例第10條
      第2 項之施用第二級毒品罪、槍砲彈藥刀械管制條例第12
      條第1項之製造子彈罪。
  (二)被告施用第二級毒品前持有第二級毒品之低度行為，應為
      施用之高度行為所吸收，被告製造子彈後持有子彈之低度
      行為，應為製造之高度行為所吸收，均不另論罪。
  (三)被告多次施用毒品犯行，時間密接，所犯均為構成要件相
      同之罪名，顯係基於概括犯意而為，為連續犯，應依刑法
      第56 條論以一罪，並加重其刑。
  (四)公訴意旨雖未敘及被告於89年12月21日後至94年4月12 日
      17 時30分間（不包括92年11月25日至93年1月9 日執行戒
      治期間）之施用第二級毒品安非他命犯行，惟被告此部分
      犯行與起訴之施用第二級毒品部分犯行，具有連續犯之裁
      判上一罪關係，依審判不可分原則，自為起訴效力所及，
      本院自得加以審判，附此敘明。
  (五)原審以被告施用第二級毒品罪證明確，適用毒品危害防制
      條例第10條第2項、第18條第1項前段，刑法第11條、第56
      條、第38條第1項第2款，審酌被告施用安非他命之動機、
      時間等一切情狀，量處有期徒刑十月，並以扣案之安非他
      命一包（淨重一點五四公克，驗餘淨重一點五０公克）係
      違禁物，依毒品危害防制條例第18條第1 項前段規定宣告
      沒收銷燬之，另扣案之吸食器一組，係被告所有，供其施
      用第二級毒品之工具，依刑法第38條第1項第2款規定，予
      以宣告沒收，經核認事用法並無違誤，被告上訴意旨指原
      判決量刑太重為無理由，應予駁回。又原審以被告製造子
      彈，罪證明確，予以論罪科刑，原無不合，惟查製造子彈
      罪須同時併科罰金，此為法律所明文規定，原判決漏未諭
      知罰金，尚有未當，被告上訴意旨指原判決量刑太重，雖
      無理由，惟原判決既有上開可議之處，自屬不能維持，應
      由本院將原判決撤銷改判，爰審酌被告非法製造子彈，對
      社會治安潛藏之危險非輕，惟其並未持以犯罪，又犯罪後
      坦承犯行等一切情狀，量處以有期徒刑一年四月，併科罰
      金新臺幣十萬元，且諭知罰金易服勞役之折算標準，扣案
      之子彈十顆（未含鑑驗時已試射五顆），為違禁物，應依
      刑法第38條第1項第1款規定諭知沒收，至另扣案之改造子
      彈五顆既經鑑驗試射，均已失其原有之構造及效能，不具
      殺傷力，爰不另為沒收之諭知，再上訴駁回部分與撤銷改
      判部分，併定執行刑如主文第3項所示。
據上論斷，應依刑事訴訟法第369條第1項前段、第364條、第368
條、第299條第1項前段，槍砲彈藥刀械管制條例第12 條第1項，
刑法第11條、第42條第2項、第51條第5款、第38條第1項第1款，
罰金罰鍰提高標準條例第2條，現行法規所定貨幣單位折算新臺
幣條例第2條，判決如主文。
本案經檢察官甲○○到庭執行職務。
中　　華　　民　　國　　94　　年　　9 　　月　　14　　日
               刑事第二庭　審判長法　官　李　璋　鵬
                                 法　官　蕭　錦　鍾
                                 法　官　胡　森　田
上列正本證明與原本無異。
施用第二級毒品部分不得上訴。
其他得上訴。
如不服本判決應於收受送達後十日內向本院提出上訴書狀，其未
敘述上訴之理由者並得於提起上訴後十日內向本院補提理由書（
均須按他造當事人之人數附繕本）。
                                 書記官　林　振　甫
中　　華　　民　　國　　94　　年　　9 　　月　　15　　日
　　　　　　　　　　　　　　　　　　　　　　　　　　　Ｆ
